---
title: "Análise de dados do Gapminder"
author: "Fernando Mayer"
date: "01 de julho de 2020"
csl: abntex2.csl
bibliography: ref.bib
output:
  word_document: default
  html_document: default
  pdf_document: default
---

```{r setup, include=FALSE}
knitr::opts_chunk$set(echo = FALSE)
```


# Importação e estrutura dos dados

Vamos importar os dados com 

```{r, echo=TRUE}
dados <- read.csv("pib_gapminder.csv")
str(dados)
```

Um sumário estatístico pode ser visto abaixo

```{r}
knitr::kable(summary(dados))
```

Segundo @Mood1974 isso é muito bom. Mas existem outras opiniões [@Casella-Berger2011].

# Indicadores para o Brasil

Resumo dos dados para o Brasil:

```{r}
knitr::kable(summary(dados[dados$pais == "Brazil", ]))
```

Vamos ver a expectativa de vida do Brasil ao longo do tempo

```{r}
plot(expVida ~ ano, data = dados, subset = pais == "Brazil")
```

A média é calculada como

$$
\bar{X} = \frac{\sum_{i=1}^{n} X_i}{n}
$$

Com isso, vemos que a expectativa de vida média do Brasil, nesse período,
foi de $\bar{x}=$ `r mean(dados$expVida[dados$pais == "Brazil"])` anos.

# Referências







